臺灣臺南地方法院交通事件裁定　　　　100年度交聲字第280號
移送機關　　交通部公路總局嘉義區監理所麻豆監理站
異議人即
受處分人　　陳其萬
上列異議人即受處分人因違反道路交通管理處罰條例案件，對於
交通部公路總局嘉義區監理所麻豆監理站民國100年3月14日所為
之裁決處分（處分案號：麻監裁罰字第裁75-ZEA103340號）聲明
異議，本院裁定如下：
    主    文
異議駁回。
    理    由
一、原處分意旨略以：異議人即受處分人陳其萬（下稱異議人）
    駕駛車牌號碼SX-3057號自用一般小客車，於民國100年1月
    12日8時14分許，行駛至國道1號高速公路北上363公里處時
    ，因行駛高速公路未依規定變換車道（跨越槽化線行駛），
    經內政部警政署國道公路警察局第五警察隊（下稱舉發機關
    ）警員逕行製單舉發，嗣經移送機關即交通部公路總局嘉義
    區監理所麻豆監理站（下稱原處分機關）以其違規事證明確
    ，依道路交通管理處罰條例第33條第1項第4款、第63條第1
    項第1款（原處分漏載第1款）及違反道路交通管理事件統一
    裁罰基準表之規定，裁處異議人罰鍰新臺幣（下同）3,000
    元，並記違規點數1點等語。
二、本件聲明異議意旨略以：異議人於100年1月12日7時趕到高
    雄市立殯儀館，參加友人之告別式，8時左右由九如交流道
    上中山高，往北行駛要回新市，上了中山高沒幾分，發現車
    輛很多，心想走南二高避開車潮，腦子裡開始想要從哪個出
    口出去，因未曾走過由旗山出口去接南二高，對路況不熟，
    不確定旗山可以接南二高，因為旗山的路標旁沒有南二高字
    樣，所以心裡猶豫該不該下這個出口，就這樣猶豫著，車子
    已經過了出口的分隔線，隨時心想，旗山出口沒下，再過去
    就是楠梓、岡山，那就更不是了，此時車子減速慢行靠右停
    在白色槽化線煞車等出口車輛有了空間才出去，異議人認為
    係因該處未設立南二高的指標，致異議人因沒有清楚指引怕
    開錯道會更遠，才會猶豫而駛過分隔線，並非無故未依規定
    變換車道，為此聲明異議，請求撤銷原處分等語。
三、按汽車行駛於高速公路、快速公路或設站管制之道路，不遵
    使用限制、禁止、行車管制及管理事項之管制規則而有未依
    規定變換車道者，處汽車駕駛人3,000元以上6,000元以下罰
    鍰，道路交通管理處罰條例第33條第1項第4款定有明文。復
    按槽化線，用以引導車輛駕駛人循指示之路線行駛，並禁止
    跨越。劃設於交岔路口、立體交岔之匝道口或其他特殊地點
    ；汽車行駛高速公路及快速公路，其車道之使用，除因交通
    事故及道路施工依臨時或可移動標誌指示或交通勤務警察指
    揮外，應依設置之交通標誌、標線或號誌之規定，道路交通
    標誌標線號誌設置規則第171條第1項、高速公路及快速公路
    交通管制規則第8條第1項前段亦有明文。
四、經查：
  (一)異議人駕駛車牌號碼SX-3057號自用一般小客車，於上開時
    、地因行駛高速公路未依規定變換車道（跨越槽化線行駛）
    ，經舉發機關警員逕行製單舉發，並經原處分機關裁處如前
    所述之裁罰等情，有內政部警政署國道公路警察局100年2月
    10日公警局交字第ZEA103340號舉發違反道路交通管理事件
    通知單、原處分機關100年3月14日麻監裁罰字第裁75-ZEA10
    3340號裁決書各1份及違規採證照片3紙附卷可稽，且為異議
    人所不否認，此部分事實堪可認定。
  (二)至異議人稱係因其對旗山出口之路況不熟，且違規地點前未
    設置往南二高之標誌，致其猶豫不決，因此行駛過分隔線，
    只好停在槽化線，待出口有空間才出去等語；惟查，本件違
    規地點係位於國道1號北向363公里處，該處從旗山出口後，
    係屬國道10號高速公路，而異議人之行車方向為南向北，在
    異議人於行駛至365.1公里處時，該處即設有「旗山、左營
    靠右」之指示牌，在365公里處時，該處設有門型架，架上
    掛有標示「左營、旗山右二線」、「高鐵站1KM」、「左營
    ↓」、「旗山↓」、之指示牌，上開指示牌上均標有國道10
    號之梅花形標誌，此有舉發機關100年4月18日公警五交字第
    1000502107號函附之照片附卷可證，雖從旗山出口行駛於國
    道10號高速公路可連接至國道3號高速公路（即南二高），
    然於旗山出口後所連接者為國道10號高速公路，且從旗山出
    口後尚需行駛一段距離才會連接至國道3號高速公路，因此
    ，在旗山出口處未標示國道3號之標誌，經核尚無何不妥之
    處，且異議人既對該處路況不熟，則應於駕車前查詢相關資
    訊，而非已行駛於高速公路上，再猶豫不決於應行駛之方向
    ，致有本件違規行為。故異議人主張違規地點前未設南二高
    之標誌云云，要無可採。又異議人如對上開未設「國道3號
    高速公路」標誌之措施有意見，自應循正當管道向行政機關
    反應，尚不得據為免責之事由，附此敘明。
  (三)從而，原處分機關以異議人違反道路交通管理處罰條例第33
    條第1項第4款、第63條第1項第1款（原處分漏載第1款）及
    違反道路交通管理事件統一裁罰基準表之規定，裁處異議人
    最低罰鍰3,000元，並記違規點數1點之處分，於法核無不當
    ，本件異議人之異議為無理由，應予駁回。
五、據上論結，應依道路交通管理處罰條例第87條第2項、道路
    交通事件處理辦法第18條，裁定如主文。
中    華    民    國   100    年    4     月    29    日
                    交通法庭  法  官  林福來
以上正本證明與原本無異。
如不服本裁定，應於收受送達後5日內向本院提出抗告狀。（應
附繕本）
                              書記官  李淑惠
中    華    民    國   100    年    5     月    3     日